臺灣新北地方法院板橋簡易庭簡易民事判決
110年度板簡字第1599號
原      告  陳和源  
被      告  吳恊晋  

訴訟代理人  葛彥麟律師
上列當事人間請求侵權行為損害賠償事件，原告提起刑事附帶民
事訴訟(110年度附民字第14號)，經刑事庭裁定移送審理，於民
國110年12月22日言詞辯論終結，本院判決如下：
    主  文
被告應給付原告新臺幣伍萬元，及自民國一百零九年十月二十二
日起至清償日止，按年息百分之五計算之利息。
原告其餘之訴駁回。
訴訟費用由被告負擔十分之一，餘由原告負擔。
本判決原告勝訴部分得假執行；原告其餘假執行之聲請駁回。
    事 實 及 理 由
一、原告主張：被告於民國109年4月2 日8時40分 許 ，在新北
    市○○區○○○○00號前，因故與原告發生口角，竟基於公然侮辱
    、恐嚇危害安全之犯意，於不特定多數人均得共見共聞之上
    開商場内，以「這對夫妻你都知早晚白雞第二個，我要打要
    殺就是這兩個（台語）」、「你吃屎啦、你吃屎、你做賊、
    幹你娘（台語）」等加害生命、身體之事語恫嚇陳和源並對
    之辱罵，足以減損原告之人格及社會評價，並使原告心生畏
    怖，時有睡眠障礙發生。為此，爰依侵權行為損害賠償之法
    律關係提起本訴。並聲明被告應給付原告精神慰撫金新台幣
    (下同)500,000元，及自刑事附帶民事起訴狀繕本送達翌日
    起至清償日止，按年息百分之5計算之利息。
二、被告則以：駁回原告之訴，訴訟費用由原告負擔。
三、原告主張之事實，經本院以110年度簡字第838號刑事簡易判
    決判處「吳恊晋犯恐嚇危害安全罪，處罰金新臺幣玖仟元，
    如易服勞役，以新臺幣壹仟元折算壹日。」在案，有本院11
    0年度簡字第838號刑事簡易判決1份附卷可稽，是堪認被告
    對原告確有恐嚇危害安全，致原告心生畏懼之犯行，有故意
    不法侵害原告之人格權甚明。
四、按因故意或過失，不法侵害他人之權利者，負損害賠償責任
    。不法侵害他人之身體、健康、名譽、自由、信用、隱私、
    貞操，或不法侵害其他人格法益而情節重大者，被害人雖非
    財產上之損害，亦得請求賠償相當之金額。民法第184條第1
    項前段、第195條第1項前段分別定有明文。又按慰撫金之賠
    償須以人格權遭遇侵害，使精神上受有痛苦為必要，其核給
    之標準與財產上損害之計算不同，然非不可斟酌雙方身分、
    資力與加害程度，及其他各種情形核定相當之數額，最高法
    院51年台上字第223號判例參照。經查，依一般社會通念，
    被告所述「這對夫妻你都知早晚白雞第二個，我要打要殺就
    是這兩個（台語）」、「你吃屎啦、你吃屎、你做賊、幹你
    娘（台語）」一詞，已屬加害人生命之惡害通知，足使一般
    人聽聞後心生畏懼，自足致生危害於原告之安全甚明。本件
    被告前開犯行，確致原告心生畏懼，使原告人格權受有損害
    ，業已審認如刑事審判，足見被告侵害原告人格之情節重大
    ，揆諸前揭說明，原告本於侵權行為之法律關係，請求被告
    賠償精神上之損害，於法即屬有據。爰審酌原告國中畢業、
    務農、自己賣自己種的農產品，平均月入壹萬元左右、名下
    有一棟繼承的房屋，持分1/5，此外在新莊有置產一塊素地
    ，價值約800萬左右；被告高中畢業、當時擺攤，現在打零
    工、月入16,000元，沒有不動產或其他財產，業經原告與被
    告陳明在案。本院審酌雙方之身分地位、經濟能力、被告以
    言語恐嚇、惡害通知原告、辱罵原告，致使原告心生畏懼，
    使原告受有相當之精神痛苦等一切情狀，認原告請求被告賠
    償精神慰撫金500,000元，核屬過高，應減為5萬元，始為適
    當。逾此部分之請求，尚乏依據，應予駁回。
五、從而，原告依侵權行為之法律關係，請求被告給付50,000元
    及自起訴狀繕本送達翌日即自109年10月22日起至清償日止
    ，按年息百分之5計算之利息，為有理由，應予准許。逾此
    部分之請求，為無理由，應予駁回。
六、本件原告勝訴部分，係依簡易程序而為被告敗訴之判決，依
    民事訴訟法第389條第1項第3款之規定，爰依職權宣告假執
    行。原告敗訴部分其假執行之聲請已失所附麗，應併予駁回
    。
七、結論：原告之訴為一部有理由，一部無理由，依民事訴訟法
    第436條第2項、第79條、第389條第1項第3款，判決如主文
    。
中　　華　　民　　國　　111 　年　　1 　　月　　12　　日
臺灣新北地方法院板橋簡易庭
法  官  呂安樂
以上為正本係照原本作成。
如不服本判決，應於送達後20日內，向本院提出上訴狀並表明上
訴理由，如於本判決宣示後送達前提起上訴者，應於判決送達後
20日內補提上訴理由書（須附繕本）。
中　　華　　民　　國　　111 　年　　1 　　月　　12　　日
書記官  陳佩瑩